Inventaris van de verzameling Registers 71 en 84, de Oorspronkelijke Aanwijzende Tafels en andere bestanden van het Kadaster Zuid-Holland, vestiging Zoetermeer
Nationaal Archief, Den Haag
- Register 84: Perceelsgewijze kadastrale leggers
  - Gebonden registers, soms met naamlijsten, 1-2094
    - Pijnacker Serie 2 Deel3 Art. nrs.: 1103 - 1402, 1639
    - Pijnacker Serie 2 Deel 4 Art. nrs.: 1403 - 1707, 1640
    - Pijnacker Serie 3 Deel 1 t/m 4 Art. nrs.: 12 - 1705, 1641
    - Pijnacker Serie 3 Deel 5 Art. nrs.: 1708 - 2012, 1642
    - Pijnacker Serie 3 Deel 6 Art. nrs.: 2013 - 2332, 1643
    - Pijnacker Serie 3 Deel 7 Art. nrs.: 2336 - 2654, 1644
    - Pijnacker Serie 3 Deel 8 Art. nrs.: 2655 - 2995, 1645
    - Pijnacker Serie 3 Deel 9 Art. nrs.: 2996 - 3354, 1646
    - Pijnacker Serie 3 Deel 10 Art. nrs.: 3357 - 3749, 1647
    - Pijnacker Serie 3 Deel 11 Art. nrs.: 3750 - 4110, 1648
    - Pijnacker Serie 3 Deel 12 Art. nrs.: 4111 - 4468, 1649
    - Pijnacker Serie 3 Deel 13 Art. nrs.: 4469 - 4831, 1650
    - Pijnacker Serie 3 Deel 14 Art. nrs.: 4832 - 5163, 1651
    - Pijnacker Serie 3 Deel 15 Art. nrs.: 5164 - 5545, 1652
    - Pijnacker Serie 3 Deel 16 Art. nrs.: 5546 - 5825, 1653
    - Pijnacker Serie 3 Deel 17 Art. nrs.: 5826 - 6106, 1654
    - Pijnacker Serie 3 Deel 18 Art. nrs.: 6107 - 6370, 1655
    - Pijnacker Serie 3 Deel 19 Art. nrs.: 6371 - 6608, 1656
    - Rijnsaterwoude Serie 1 Deel 1 Art. nrs.: 17 - 322, 1657
    - Rijnsaterwoude Serie 1 Deel 2 Art. nrs.: 323 - 459, 1658
    - Rijnsaterwoude Serie 1 Deel 3 Art. nrs.: 460 - 602, 1659
    - Rijnsaterwoude Serie 2 Deel 1 t/m 4 Art. nrs.: 20 - 734, 1660
    - Rijnsaterwoude Serie 2 Deels Art. nrs.: 735 - 879, 1661
    - Rijnsaterwoude Serie 2 Deel 6 Art. nrs.: 880 - 1055, 1662
    - Rijnsburg Serie 1 Deel 1 Art. nrs.: 17 - 868, 1663
    - Rijnsburg Serie 1 Deel 2 Art. nrs.: 869 - 1206, 1664
    - Rijnsburg Serie 2 Gemeente Art. nrs.: 2169, 1665
    - Rijnsburg Serie 2 Deel 1 t/m 2 Art. nrs.: 148 - 1206, 1666
    - Rijnsburg Serie 2 Deel 3 Art. nrs.: 1207 -1548, 1667
    - Rijnsburg Serie 2 Deel 4 Art. nrs.: 1549 - 1894, 1668
    - Rijnsburg Serie 2 Deel 5 Art. nrs.: 1895 -2211, 1669
    - Rijnsburg Serie 2 Deel 6 Art. nrs.: 2212 - 2564, 1670
    - Rijnsburg Serie 2 Deel? Art. nrs.: 2565 - 2923, 1671
    - Rijnsburg Serie 2 Deel 8 Art. nrs.: 2924 - 3284, 1672
    - Rijnsburg Serie 2 Deel 9 Art. nrs.: 3285 - 3645, 1673
    - Rijnsburg Serie 2 Deel 10 Art. nrs.: 3646 - 4012, 1674
    - Rijswijk Serie 1 Deel 1 Art. nrs.: 1 - 266, 1675
    - Rijswijk Serie 1 Deel 2 Art. nrs.: 267 - 521, 1676
    - Rijswijk Serie 1 Deel 3 Art. nrs.: 522 - 742, 1677
    - Rijswijk Serie 1 Deel 4 Art. nrs.: 743 - 944, 1678
    - Rijswijk Serie 2 Deel 1 Art. nrs.: 31 - 880, 1679
    - Rijswijk Serie 2 Deel 2 Art. nrs.: 881 - 1156, 1680
    - Rijswijk Serie 2 Deel 3 Art. nrs.: 1157 - 1401, 1681
    - Rijswijk Serie 2 Deel4 Art. nrs.: 1402 - 1691, 1682
    - Rijswijk Serie 3 Deel 1 t/m 4 Art. nrs.: 46 -1679, 1683
    - Rijswijk Serie 3 Deel 5 Art. nrs.: 1692 - 2029, 1684
    - Rijswijk Serie 3 Deel 6 Art. nrs.: 2030 - 2321, 1685
    - Rijswijk Serie 3 Deel 7 Art. nrs.: 2322 - 2656, 1686
    - Rijswijk Serie 3 Deel 8 Art. nrs.: 2657 - 3007, 1687
    - Rijswijk Serie 3 Deel 9 Art. nrs.: 3008 - 3353, 1688
    - Rijswijk Serie 3 Deel 10 Art. nrs.: 3354 - 3680, 1689
    - Rijswijk Serie 3 Deel 11 Art. nrs.: 3681 - 4032, 1690
    - Rijswijk Serie 3 Deel 12 Art. nrs.: 4033 - 4376, 1691
    - Rijswijk Serie 4 Gemeente Art. nrs.: 4425, 1692
    - Rijswijk Serie 4 Deel 1 t/m 9 Art. nrs.: 46 - 3418, 1693
    - Rijswijk Serie 4 Deel 10 t/m 12 Art. nrs.: 3419 - 4368, 1694
    - Rijswijk Serie 4 Deel 13 Art. nrs.: 4377 - 4703, 1695
    - Rijswijk Serie 4 Deel 14 Art. nrs.: 4704 - 5031, 1696
    - Rijswijk Serie 4 Deel 15 Art. nrs.: 5032 - 5335, 1697
    - Rijswijk Serie 4 Deel 16 Art. nrs.: 5336 - 5671, 1698
    - Rijswijk Serie 4 Deel 17 Art. nrs.: 5672 - 6029, 1699
    - Rijswijk Serie 4 Deel 18 Art. nrs.: 6030 - 6375, 1700
    - Rijswijk Serie 4 Deel 19 Art. nrs.: 6376 - 6727, 1701
    - Rijswijk Serie 4 Deel 20 Art. nrs.: 6728 - 7081, 1702
    - Rijswijk Serie 4 Deel 21 Art. nrs.: 7082 - 7441, 1703
    - Rijswijk Serie 4 Deel 22 Art. nrs.: 7442 - 7804, 1704
    - Rijswijk Serie 4 Deel 23 Art. nrs.: 7805 - 8166, 1705
    - Rijswijk Serie 4 Deel 24 Art. nrs.: 8167 - 8520, 1706
    - Rijswijk Serie 4 Deel 25 Art. nrs.: 8522 - 8884, 1707
    - Rijswijk Serie 4 Deel 26 Art. nrs.: 8885 - 9243, 1708
    - Rijswijk Serie 4 Deel 27 Art. nrs.: 9244 - 9605, 1709
    - Rijswijk Serie 4 Deel 28 Art. nrs.: 9606 - 9863, 1710
    - Rijswijk Serie 4 Deel 29 Art. nrs.: 9864 - 10230, 1711
    - Rijswijk Serie 4 Deel 30 Art. nrs.: 10231 - 10511, 1712
    - Rijswijk Serie 4 Deel 31 Art. nrs.: 10512 - 10793, 1713
    - Rijswijk Serie 4 Deel 32 Art. nrs.: 10794 - 11074, 1714
    - Rijswijk Serie 4 Deel 33 Art. nrs.: 11075 - 11351, 1715
    - Rijswijk Serie 4 Deel 34 Art. nrs.: 11352 - 11608, 1716
    - Rijswijk Serie 4 Deel 35 Art. nrs.: 11609 - 11868, 1717
    - Sassenheim Serie 1 Deel 1 Art. nrs.: 2 - 390, 1718
    - Sassenheim Serie 1 Deel 2 Art. nrs.: 391 - 544, 1719
    - Sassenheim Serie 1 Deel 3 Art. nrs.: 545-715, 1720
    - Sassenheim Serie 1 Deel 4 Art. nrs.: 716-877, 1721
    - Sassenheim Serie 1 Deel 5 Art. nrs.: 878 - 1118, 1722
    - Sassenheim Serie 2 Gemeente Art. nrs.: 2400, 1723
    - Sassenheim Serie 2 Deel 1 t/m 5 Art. nrs.: 2 - 876, 1724
    - Sassenheim Serie 2 Deel 6 Art. nrs.: 1119 - 1324, 1725
    - Sassenheim Serie 2 Deel 7 Art. nrs.: 1325 - 1653, 1726
    - Sassenheim Serie 2 Deel 8 Art. nrs.: 1654 - 1990, 1727
    - Sassenheim Serie 2 Deel 9 Art. nrs.: 1991 - 2303, 1728
    - Sassenheim Serie 2 Deel 10 Art. nrs.: 2304 - 2632, 1729
    - Sassenheim Serie 2 Deel 11 Art. nrs.: 2633 - 2991, 1730
    - Sassenheim Serie 2 Deel 12 Art. nrs.: 2992 - 3353, 1731
    - Sassenheim Serie 2 Deel 13 Art. nrs.: 3354 - 3715, 1732
    - Sassenheim Serie 2 Deel 14 Art. nrs.: 3716 - 4077, 1733
    - Sassenheim Serie 2 Deel 15 Art. nrs.: 4078 - 4451, 1734
    - Sassenheim Serie 2 Deel 16 Art. nrs.: 4452 - 4638, 1735
    - Schipluiden Serie 1 Deel 1 Art. nrs.: 1 - 84, 1736
    - "Hodenpijl later Schipluiden D.D. 11 juli 1855" Serie 1 Deel 1 Art. nrs.: 1 - 35, 1737
    - "St. Maartensregt later Schipluiden D.D. 11 juli 1855" Serie 1 Deel 1 Art. nrs.: 1 - 55, 1738
    - Schipluiden Serie 1 Deel 2 Art. nrs.: 85 - 176, 1739
    - "Hodenpijl later Schipluiden D.D. 11 juli 1855" Serie 1 Deel 2 Art. nrs.: 36- 89, 1740
    - "St. Maartensregt later Schipluiden D.D. 11 juli 1855" Serie 1 Deel 2 Art. nrs.: 56 - 114, 1741
    - Schipluiden Serie 1 Deel 3 Art. nrs.: 177 - 300, 1742
    - "Hodenpijl later Schipluiden D.D. 11 juli 1855" Serie 1 Deel 3 Art. nrs.: 90- 93, 1743
    - "St. Maartensregt later Schipluiden D.D. 11 juli 1855" Serie 1 Deel 3 Art. nrs.: 115 - 153, 1744
    - Schipluiden Serie 2 Deel 1 Art. nrs.: 3 - 506, 1745
    - "Hodenpijl later Schipluiden D.D. 11 juli 1855" Serie 2 Deel 1 Art. nrs.: 5-243, 1746
    - "St. Maartensregt later Schipluiden D.D. 11 juli 1855" Serie 2 Deel 1 Art. nrs.: 19 - 369, 1747
    - Schipluiden Serie 2 Deel 2 Art. nrs.: 507 - 784, 1748
    - Schipluiden Serie 3 Deel 1 t/m 2 Art. nrs.: 35 - 783, 1749
    - Schipluiden Serie 3 Deel 3 Art. nrs.: 785 - 1070, 1750
    - Schipluiden Serie 3 Deel 4 Art. nrs.: 1071 - 1401, 1751
    - Schipluiden Serie 3 Deel 5 Art. nrs.: 1402 - 1714, 1752
    - Schipluiden Serie 3 Deel 6 Art. nrs.: 1715 - 2069, 1753
    - Schipluiden Serie 3 Deel 7 Art. nrs.: 2070 - 2430, 1754
    - Schipluiden Serie 3 Deel 8 Art. nrs.: 2431 - 2792, 1755
    - Schipluiden Serie 3 Deel 9 Art. nrs.: 2793 - 3052, 1756
    - Stompwijk Serie 1 Deel 1 Art. nrs.: 1 - 389, 1757
    - Stompwijk Serie 1 Deel 2 Art. nrs.: 390 - 700, 1758
    - Stompwijk Serie 1 Deel 3 Art. nrs.: 701 - 979, 1759
    - Stompwijk Serie 1 Deel 4 Art. nrs.: 980 - 1252, 1760
    - Stompwijk Serie 1 Deel 5 Art. nrs.: 1253 - 1439, 1761
    - Stompwijk Serie 2 Deel 1 Art. nrs.: 17 - 1160, 1762
    - Stompwijk Serie 2 Deel 2 Art. nrs.: 1167 - 1429, 1763
    - Stompwijk Serie 2 Deel 3 Art. nrs.: 1430 - 1730, 1764
    - Stompwijk Serie 2 Deel 4 Art. nrs.: 1731 - 2003, 1765
    - Stompwijk Serie 2 Deel 5 Art. nrs.: 2004 - 2312, 1766
    - Stompwijk Serie 2 Deel 6 Art. nrs.: 2313 - 2614, 1767
    - Stompwijk Serie 3 Deel 1 t/m 6 Art. nrs.: 50 - 2608, 1768
    - Stompwijk Serie 3 Deel 7 Art. nrs.: 2615 - 2932, 1769
    - Stompwijk Serie 3 Deel 8 Art. nrs.: 2933 - 3262, 1770
    - Stompwijk Serie 3 Deel 9 Art. nrs.: 3263 - 3536, 1771
    - Stompwijk Serie 3 Deel 10 Art. nrs.: 3537 - 3882, 1772
    - Stompwijk Serie 3 Deel 11 Art. nrs.: 3883 - 4228, 1773
    - Stompwijk Serie 3 Deel 12 Art. nrs.: 4229 - 4589, 1774
    - Stompwijk Serie 3 Deel 13 Art. nrs.: 4590 - 4949, 1775
    - Stompwijk Serie 3 Deel 14 Art. nrs.: 4950 - 5309, 1776
    - Stompwijk Serie 3 Deel 15 Art. nrs.: 5310 - 5644, 1777
    - Stompwijk Serie 3 Deel 16 Art. nrs.: 5645 - 5771, 1778
    - Ter Aar Serie 1 Deel 1 Art. nrs.: 2 - 781, 1779
    - Ter Aar Serie 1 Deel 2 Art. nrs.: 784 - 1052, 1780
    - Ter Aar Serie 1 Deel3 Art. nrs.: 1053 - 1339, 1781
    - Ter Aar Serie 1 Deel 4 Art. nrs.: 1340-1637, 1782
    - Ter Aar Serie 2 Deel 1 t/m 4 Art. nrs.: 2 - 1630, 1783
    - Ter Aar Serie 2 Deel 5 Art. nrs.: 1638 - 1962, 1784
    - Ter Aar Serie 2 Deel 6 Art. nrs.: 1963 - 2282, 1785
    - Ter Aar Serie 2 Deel 7 Art. nrs.: 2283 - 2605, 1786
    - Ter Aar Serie 2 Deel 8 Art. nrs.: 2606 - 2921, 1787
    - Ter Aar Serie 2 Deel9 Art. nrs.: 2922 - 3261, 1788
    - Ter Aar Serie 2 Deel 10 Art. nrs.: 3262 - 3619, 1789
    - Ter Aar Serie 2 Deel 11 Art. nrs.: 3620 - 3978, 1790
    - Ter Aar Serie 2 Deel 12 Art. nrs.: 3979 - 4336, 1791
    - Valkenburg Serie 1 Deel 1 Art. nrs.: 43 - 376, 1792
    - Valkenburg Serie 1 Deel 2 Art. nrs.: 377 - 527, 1793
    - Valkenburg Serie 1 Deel3 Art. nrs.: 528 - 688, 1794
    - Valkenburg Serie 2 Deel 1 t/m 3 Art. nrs.: 53 - 688, 1795
    - Valkenburg Serie 2 Deel4 Art. nrs.: 689 - 949, 1796
    - Valkenburg Serie 2 Deel5 Art. nrs.: 950 - 1134, 1797
    - Valkenburg Serie 2 Deel 6 Art. nrs.: 1135-1481, 1798
    - Valkenburg Serie 2 Deel 7 Art. nrs.: 1482 - 1659, 1799
    - "De Vennip later Hillegom D.D. 11 juli 1855" Serie 1 Deel 2 Art. nrs.: 242 - 303, 1800
    - "De Vennip later Hillegom D.D. 11 iuli 1855" Serie 2 Deel 1 Art. nrs.: 2 - 337, 1801
    - Veur Serie 1 Deel 1 Art. nrs.: 1 - 222, 1802
    - Veur Serie 1 Deel 2 Art. nrs.: 223 - 352, 1803
    - Veur Serie 1 Deel 3 Art. nrs.: 353 - 383, 1804
    - Veur Serie 2 Deel 1 Art. nrs.: 10 - 488, 1805
    - Veur Serie 2 Deel 2 Art. nrs.: 489 - 800, 1806
    - Veur Serie 2 Deel 3 Art. nrs.: 801-1149, 1807
    - Veur Serie 2 Deel 4 Art. nrs.: 1150 - 1466, 1808
    - Veur Serie 3 Gemeente Art. nrs.: 1241, 1809
    - Veur Serie 3 Deel 3 t/m 4 Art. nrs.: 26 - 1290, 1810
    - Veur Serie 3 Deel 4 Art. nrs.: 1292 - 1464, 1811
    - Veur Serie 3 Deel5 Art. nrs.: 1467 - 1819, 1812
    - Veur Serie 3 Deel 6 Art. nrs.: 1820 - 2176, 1813
    - Veur Serie 3 Deel 7 Art. nrs.: 2177 - 2539, 1814
    - Veur Serie 3 Deel 8 Art. nrs.: 2540 - 2902, 1815
    - Veur Serie 3 Deel9 Art. nrs.: 2903 - 3260, 1816
    - Veur Serie 3 Deel 10 Art. nrs.: 3261 - 3623, 1817
    - Veur Serie 3 Deel 11 Art. nrs.: 3624 - 3983, 1818
    - Veur Serie 3 Deel 12 Art. nrs.: 3984 - 4360, 1819
    - Veur Serie 3 Deel 13 Art. nrs.: 4361 - 4620, 1820
    - Veur Serie 3 Deel 14 Art. nrs.: 4621 - 4900, 1821
    - Veur Serie 3 Deel 15 Art. nrs.: 4901 - 5091, 1822
    - Voorburg Serie 1 Deel 1 Art. nrs.: 1 - 233, 1823
    - Voorburg Serie 1 Deel 2 Art. nrs.: 234 - 479, 1824
    - Voorburg Serie 1 Deel 3 Art. nrs.: 480 - 715, 1825
    - Voorburg Serie 1 Deel 4 Art. nrs.: 716 - 853, 1826
    - Voorburg Serie 2 Deel 1 Art. nrs.: 1- 200, 1827
    - Voorburg Serie 2 Deel 2 Art. nrs.: 200 - 479, 1828
    - Voorburg Serie 2 Deel 3 Art. nrs.: 480 - 705, 1829
    - Voorburg Serie 2 Deel 4 Art. nrs.: 716 - 882, 1830
    - Voorburg Serie 3 Deel 1 Art. nrs.: 16 - 804, 1831
    - Voorburg Serie 3 Deel 2 Art. nrs.: 805 - 890, 1832
    - Voorburg Serie 4 Deel 1 Art. nrs.: 1 - 277, 1833
    - Voorburg Serie 4 Deel 2 Art. nrs.: 278 - 582, 1834
    - Voorburg Serie 4 Deel 3 Art. nrs.: 583 - 888, 1835
    - Voorburg Serie 4 Deel 4 Art. nrs.: 889 - 1181, 1836
    - Voorburg Serie 4 Deel 5 Art. nrs.: 1182 - 1429, 1837
    - Voorburg Serie 5 Deel 1 t/m 5 Art. nrs.: 21 - 1428, 1838
    - Voorburg Serie 5 Deel 6 Art. nrs.: 1430 - 1710, 1839
    - Voorburg Serie 5 Deel 7 Art. nrs.: 1711 - 2067, 1840
    - Voorburg Serie 5 Deel 8 Art. nrs.: 2068 - 2417, 1841
    - Voorburg Serie 5 Deel 9 Art. nrs.: 2418 - 2717, 1842
    - Voorburg Serie 5 Deel 10 Art. nrs.: 2718 - 3009, 1843
    - Voorburg Serie 5 Deel 11 Art. nrs.: 3010 - 3289, 1844
    - Voorburg Serie 5 Deel 12 Art. nrs.: 3289 A- 3637, 1845
    - Voorburg Serie 6 Gemeente Art. nrs.: 3559, 1846
    - Voorburg Serie 6 Deel 1 t/m 12 Art. nrs.: 26 - 3632, 1847
    - Voorburg Serie 6 Deel 13 Art. nrs.: 3638 - 3971, 1848
    - Voorburg Serie 6 Deel 14 Art. nrs.: 3972 - 4320, 1849
    - Voorburg Serie 6 Deel 15 Art. nrs.: 4321 - 4660, 1850
    - Voorburg Serie 6 Deel 16 Art. nrs.: 4661 - 4990, 1851
    - Voorburg Serie 6 Deel 17 Art. nrs.: 4991 - 5342, 1852
    - Voorburg Serie 6 Deel 18 Art. nrs.: 5343 - 5700, 1853
    - Voorburg Serie 6 Deel 19 Art. nrs.: 5701 - 6036, 1854
    - Voorburg Serie 6 Deel 20 Art. nrs.: 6037 - 6399, 1855
    - Voorburg Serie 6 Deel 21 Art. nrs.: 6400 - 6758, 1856
    - Voorburg Serie 6 Deel 22 Art. nrs.: 6759 - 7121, 1857
    - Voorburg Serie 6 Deel 23 Art. nrs.: 7122 - 7481, 1858
    - Voorburg Serie 6 Deel 24 Art. nrs.: 7482 - 7840, 1859
    - Voorburg Serie 6 Deel 25 Art. nrs.: 7841 - 8200, 1860
    - Voorburg Serie 6 Deel 26 Art. nrs.: 8201 - 8563, 1861
    - Voorburg Serie 6 Deel 27 Art. nrs.: 8564 - 8926, 1862
    - Voorburg Serie 6 Deel 28 Art. nrs.: 8927 - 9285, 1863
    - Voorburg Serie 6 Deel 29 Art. nrs.: 9286 - 9648, 1864
    - Voorburg Serie 6 Deel 30 Art. nrs.: 9649 - 10011, 1865
    - Voorburg Serie 6 Deel 31 Art. nrs.: 10012 - 10373, 1866
    - Voorburg Serie 6 Deel 32 Art. nrs.: 10374 - 10733, 1867
    - Voorburg Serie 6 Deel 33 Art. nrs.: 10734 - 11096, 1868
    - Voorburg Serie 6 Deel 34 Art. nrs.: 11097 - 11458, 1869
    - Voorburg Serie 6 Deel 35 Art. nrs.: 11459 - 11818, 1870
    - Voorburg Serie 6 Deel 36 Art. nrs.: 11819 - 12200, 1871
    - Voorburg Serie 6 Deel 37 Art. nrs.: 12201 - 12481, 1872
    - Voorburg Serie 6 Deel 38 Art. nrs.: 12482 - 12747, 1873
    - Voorburg Serie 6 Deel 39 Art. nrs.: 12748 - 13128, 1874
    - Voorburg Serie 6 Deel 40 Art. nrs.: 13129 - 13410, 1875
    - Voorburg Serie 6 Deel 41 Art. nrs.: 13411 - 13667, 1876
    - Voorhout Serie 1 Deel 1 Art. nrs.: 2 - 369, 1877
    - Voorhout Serie 1 Deel 2 Art. nrs.: 370-518, 1878
    - Voorhout Serie 1 Deel 3 Art. nrs.: 519 - 659, 1879
    - Voorhout Serie 1 Deel 4 Art. nrs.: 660 - 806, 1880
    - Voorhout Serie 1 Deel 5 Art. nrs.: 807 - 962, 1881
    - Voorhout Serie 2 Deel 1 t/m 5 Art. nrs.: 2 -962, 1882
    - Voorhout Serie 2 Deel 6 Art. nrs.: 963 -1206, 1883
    - Voorhout Serie 2 Deel 7 Art. nrs.: 1207 - 1441, 1884
    - Voorhout Serie 2 Deel 8 Art. nrs.: 1442 - 1692, 1885
    - Voorhout Serie 2 Deel 9 Art. nrs.: 1693 - 2016, 1886
    - Voorhout Serie 2 Deel 10 Art. nrs.: 2017-2190, 1887
    - Voorhout Serie 2 Deel 11 Art. nrs.: 2191 - 2547, 1888
    - Voorhout Serie 2 Deel 12 Art. nrs.: 2548 - 2905, 1889
    - Voorhout Serie 2 Deel 13 Art. nrs.: 2906 - 3087, 1890
    - Voorhout Serie 2 Deel 14 Art. nrs.: 3088 - 3270, 1891
    - Voorhout Serie 2 Deel 15 Art. nrs.: 3271 - 3627, 1892
    - Voorschoten Serie 1 Deel 1 Art. nrs.: 10 - 691, 1893
    - Voorschoten Serie 1 Deel 2 Art. nrs.: 692 - 988, 1894
    - Voorschoten Serie 1 Deel 3 Art. nrs.: 989 - 1311, 1895
    - Voorschoten Serie 1 Deel 4 Art. nrs.: 1312 - 1634, 1896
    - Voorschoten Serie 2 Gemeente 1 Art. nrs.: 148 en 895, 1897
    - Voorschoten Serie 2 Gemeente 2 Art. nrs.: 3556, 1898
    - Voorschoten Serie 2 Deel 1 t/m 4 Art. nrs.: 10 - 1632, 1899
    - Voorschoten Serie 2 Deel 5 Art. nrs.: 1635 - 1961, 1900
    - Voorschoten Serie 2 Deel 6 Art. nrs.: 1962 - 2306, 1901
    - Voorschoten Serie 2 Deel 7 Art. nrs.: 2307 - 2630, 1902
    - Voorschoten Serie 2 Deel 8 Art. nrs.: 2631 - 2968, 1903
    - Voorschoten Serie 2 Deel 9 Art. nrs.: 2969 - 3284, 1904
    - Voorschoten Serie 2 Deel 10 Art. nrs.: 3285 - 3556, 1905
    - Voorschoten Serie 2 Deel 11 Art. nrs.: 3557 - 3899, 1906
    - Voorschoten Serie 2 Deel 12 Art. nrs.: 3900 - 4262, 1907
    - Voorschoten Serie 2 Deel 13 Art. nrs.: 4263 - 4621, 1908
    - Voorschoten Serie 2 Deel 14 Art. nrs.: 4622 - 4983, 1909
    - Voorschoten Serie 2 Deel 15 Art. nrs.: 4984 - 5339, 1910
    - Voorschoten Serie 2 Deel 16 Art. nrs.: 5340 - 5695, 1911
    - Voorschoten Serie 2 Deel 17 Art. nrs.: 5696 - 6057, 1912
    - Voorschoten Serie 2 Deel 18 Art. nrs.: 6058 - 6430, 1913
    - Voorschoten Serie 2 Deel 19 Art. nrs.: 6431 - 6789, 1914
    - Voorschoten Serie 2 Deel 20 Art. nrs.: 6790 - 7152, 1915
    - Voorschoten Serie 2 Deel 21 Art. nrs.: 7153 - 7510, 1916
    - Voorschoten Serie 2 Deel 22 Art. nrs.: 7511 - 7870, 1917
    - Voorschoten Serie 2 Deel 23 Art. nrs.: 7871 - 8235, 1918
    - Voorschoten Serie 2 Deel 24 Art. nrs.: 8236 - 8400, 1919
    - Vrijenban Serie 1 Deel 1 Art. nrs.: 1 - 174, 1920
    - "Abtsregt later Vrijenban D.D. 11 juli 1855" Serie 1 Deel 1 Art. nrs.: 1 - 45, 1921
    - "Ackersdijk later Vrijenban D.D. 11 juli 1855" Serie 1 Deel 1 Art. nrs.: 1 - 34, 1922
    - Vrijenban Serie 1 Deel 2 Art. nrs.: 175- 372, 1923
    - "Abtsregt later Vrijenban D.D.11 juli 1855" Serie 1 Deel 2 Art. nrs.: 46 - 108, 1924
    - "Ackersdijk later Vrijenban D.D.11 juli 1855" Serie 1 Deel 2 Art. nrs.: 35 - 93, 1925
    - Vriienban Serie 1 Deel 3 Art. nrs.: 373 - 557, 1926
    - "Abtsregt later Vrijenban D.D. 11 juli 1855" Serie 1 Deel 3 Art. nrs.: 109 - 184, 1927
    - "Ackersdijk later Vrijenban D.D. 11 iuli 1855" Serie 1 Deel 3 Art. nrs.: 94 - 108, 1928
    - Vrijenban Serie 1 Deel4 Art. nrs.: 558 - 613, 1929
    - "Abtsregt later Vrijenban D.D. 11 juli 1855" Serie 2 Deel 1 Art. nrs.: 11 - 184, 1930
    - "Ackersdijk later Vrijenban D.D. 11 juli 1855" Serie 2 Deel 1 Art. nrs.: 3 - 109, 1931
    - Vrijenban Serie 2 Deel 1 Art. nrs.: 13 - 663, 1932
    - Vrijenban Serie 2 Deel 2 Art. nrs.: 664 - 922, 1933
    - Vrijenban Serie 2 Deel 3 Art. nrs.: 923 - 1240, 1934
    - Vrijenban Serie 2 Deel 4 Art. nrs.: 1241 - 1471, 1935
    - Warmond Serie 1 Deel 1 Art. nrs.: 3 -442, 1936
    - Warmond Serie 1 Deel 2 Art. nrs.: 444 - 617, 1937
    - Warmond Serie 1 Deel 3 Art. nrs.: 618-770, 1938
    - Warmond Serie 2 Deel 1 t/m 3 Art. nrs.: 3-770, 1939
    - Warmond Serie 2 Deel 4 Art. nrs.: 771 - 925, 1940
    - Warmond Serie 2 Deel 5 Art. nrs.: 926 - 1168, 1941
    - Warmond Serie 2 Deel 6 Art. nrs.: 1169 - 1425, 1942
    - Warmond Serie 2 Deel 7 Art. nrs.: 1426 - 1739, 1943
    - Warmond Serie 2 Deel 8 Art. nrs.: 1740 - 2055, 1944
    - Warmond Serie 2 Deel 9 Art. nrs.: 2056 - 2406, 1945
    - Warmond Serie 2 Deel 10 Art. nrs.: 2407 - 2776, 1946
    - Warmond Serie 2 Deel 11 Art. nrs.: 2777 - 2962, 1947
    - Wassenaar Serie 1 Deel 1 Art. nrs.: 1 - 252, 1948
    - Wassenaar Serie 1 Deel 2 Art. nrs.: 253 -436, 1949
    - Wassenaar Serie 1 Deel 3 Art. nrs.: 437 - 576, 1950
    - Wassenaar Serie 1 Deel 4 Art. nrs.: 577 - 764, 1951
    - Wassenaar Serie 1 Deel 5 Art. nrs.: 765 - 880, 1952
    - Wassenaar Serie 2 Deel 1 Art. nrs.: 63 - 650, 1953
    - Wassenaar Serie 2 Deel 2 Art. nrs.: 652 - 889, 1954
    - Wassenaar Serie 2 Deel 3 Art. nrs.: 890 - 1154, 1955
    - Wassenaar Serie 2 Deel 4 Art. nrs.: 1156 - 1360, 1956
    - Wassenaar Serie 2 Deel 5 Art. nrs.: 1381 - 1639, 1957
    - Wassenaar Serie 3 Deel 1 t/m 5 Art. nrs.: 156 - 1639, 1958
    - Wassenaar Serie 3 Deel 6 Art. nrs.: 1640 - 1869, 1959
    - Wassenaar Serie 3 Deel 7 Art. nrs.: 1870 - 2122, 1960
    - Wassenaar Serie 3 Deel 8 Art. nrs.: 2123 - 2455, 1961
    - Wassenaar Serie 3 Deel 9 Art. nrs.: 2458 - 2768, 1962
    - Wassenaar Serie 3 Deel 10 Art. nrs.: 2769 - 3092, 1963
    - Wassenaar Serie 3 Deel 11 Art. nrs.: 3093 - 3374, 1964
    - Wassenaar Serie 3 Deel 12 Art. nrs.: 3375 - 3695, 1965
    - Wassenaar Serie 3 Deel 13 Art. nrs.: 3696 - 4036, 1966
    - Wassenaar Serie 4 Gemeente Art. nrs.: 5363, 1967
    - Wassenaar Serie 4 Gemeente Art. nrs.: 10833, 1968
    - Wassenaar Serie 4 Deel 1 t/m 10 Art. nrs.: 156 - 3091, 1969
    - Wassenaar Serie 4 Deel 11 t/m 13 Art. nrs.: 3098 - 4034, 1970
    - Wassenaar Serie 4 Deel 14 Art. nrs.: 4037 - 4341, 1971
    - Wassenaar Serie 4 Deel 15 Art. nrs.: 4342 - 4689, 1972
    - Wassenaar Serie 4 Deel 16 Art. nrs.: 4690 - 5015, 1973
    - Wassenaar Serie 4 Deel 17 Art. nrs.: 5016 - 5356, 1974
    - Wassenaar Serie 4 Deel 18 Art. nrs.: 5357 - 5684, 1975
    - Wassenaar Serie 4 Deel 19 Art. nrs.: 5685 - 6029, 1976
    - Wassenaar Serie 4 Deel 20 Art. nrs.: 6030 - 6388, 1977
    - Wassenaar Serie 4 Deel 21 Art. nrs.: 6389 - 6721, 1978
    - Wassenaar Serie 4 Deel 22 Art. nrs.: 6722 - 7080, 1979
    - Wassenaar Serie 4 Deel 23 Art. nrs.: 7081 - 7436, 1980
    - Wassenaar Serie 4 Deel 24 Art. nrs.: 7437 - 7799, 1981
    - Wassenaar Serie 4 Deel 25 Art. nrs.: 7800 - 8158, 1982
    - Wassenaar Serie 4 Deel 26 Art. nrs.: 8159 - 8521, 1983
    - Wassenaar Serie 4 Deel 27 Art. nrs.: 8522 - 8883, 1984
    - Wassenaar Serie 4 Deel 28 Art. nrs.: 8884 - 9246, 1985
    - Wassenaar Serie 4 Deel 29 Art. nrs.: 9247 - 9595, 1986
    - Wassenaar Serie 4 Deel 30 Art. nrs.: 9596 - 9953, 1987
    - Wassenaar Serie 4 Deel 31 Art. nrs.: 9954 - 10316, 1988
    - Wassenaar Serie 4 Deel 32 Art. nrs.: 10317 - 10678, 1989
    - Wassenaar Serie 4 Deel 33 Art. nrs.: 10679 - 11049, 1990
    - Wassenaar Serie 4 Deel 34 Art. nrs.: 11050 - 11331, 1991
    - Wassenaar Serie 4 Deel35 Art. nrs.: 11332 - 11595, 1992
    - Wassenaar Serie 4 Deel36 Art. nrs.: 11596 - 11866, 1993
    - Wassenaar Serie 4 Deel 37 Art. nrs.: 11867 -12148, 1994
    - Wassenaar Serie 4 Deel 38 Art. nrs.: 12149 - 12401, 1995
    - Wassenaar Serie 4 Deel 39 Art. nrs.: 12402 - 12684, 1996
    - Wateringen Serie 1 Deel 1 Art. nrs.: 1 - 183, 1997
    - Wateringen Serie 1 Deel 2 Art. nrs.: 184 - 394, 1998
    - Wateringen Serie 1 Deel 3 Art. nrs.: 395 - 568, 1999
    - Wateringen Serie 1 Deel 4 Art. nrs.: 569 - 624, 2000
    - Wateringen Serie 2 Deel 1 Art. nrs.: 40 - 671, 2001
    - Waterinqen Serie 2 Deel 2 Art. nrs.: 672 - 972, 2002
    - Wateringen Serie 2 Deel 3 Art. nrs.: 973 - 1284, 2003
    - Wateringen Serie 3 Deel 1 t/m 3 Art. nrs.: 114-1283, 2004
    - Wateringen Serie 3 Deel 4 Art. nrs.: 1285 - 1595, 2005
    - Wateringen Serie 3 Deel 5 Art. nrs.: 1596 - 1935, 2006
    - Waterinqen Serie 3 Deel 6 Art. nrs.: 1936 - 2194, 2007
    - Wateringen Serie 3 Deel 7 Art. nrs.: 2195 - 2557, 2008
    - Wateringen Serie 3 Deel 8 Art. nrs.: 2558 - 2820, 2009
    - Wateringen Serie 3 Deel 9 Art. nrs.: 2821 - 3180, 2010
    - Wateringen Serie 3 Deel 10 Art. nrs.: 3181 - 3529, 2011
    - Wateringen Serie 3 Deel 11 Art. nrs.: 3530 - 3802, 2012
    - Wateringen Serie 3 Deel 12 Art. nrs.: 3803 - 4064, 2013
    - Woubrugge Serie 1 Deel 1 Art. nrs.: 4- 699, 2014
    - Woubrugge Serie 1 Deel 2 Art. nrs.: 700 - 951, 2015
    - Woubrugge Serie 1 Deel 3 Art. nrs.: 952 - 1212, 2016
    - Woubrugge Serie 2 Deel 1 t/m 2 Art. nrs.: 4- 940, 2017
    - Woubrugge Serie 2 Deel 3 t/m 4 Art. nrs.: 1213 - 1506, 2018
    - Woubrugge Serie 2 Deel 5 Art. nrs.: 1507 - 1792, 2019
    - Woubrugge Serie 2 Deel 6 Art. nrs.: 1793 - 2043, 2020
    - Woubrugge Serie 2 Deel 7 Art. nrs.: 2044 - 2383, 2021
    - Woubrugge Serie 2 Deel 8 Art. nrs.: 2384 - 2743, 2022
    - Woubrugge Serie 2 Deel 9 Art. nrs.: 2744 - 2922, 2023
    - Zegwaard Serie 1 Deel 1 Art. nrs.: 1 - 282, 2024